臺灣士林地方法院刑事判決
111年度審易字第1233號
公  訴  人  臺灣士林地方檢察署檢察官黃德松  
被      告  曾若嘉


上列被告因違反毒品危害防制條例案件，經檢察官提起公訴（11
1 年度毒偵字第1101號、第1329號），被告在本院準備程序中就
被訴事實均為有罪之陳述，經本院獨任法官裁定以簡式審判程序
審理後，茲判決如下：
    主  文
曾若嘉施用第二級毒品，處有期徒刑陸月，如易科罰金，以新臺
幣壹仟元折算壹日。又施用第二級毒品，處有期徒刑參月，如易
科罰金，以新臺幣壹仟元折算壹日；扣案之第二級毒品甲基安非
他命壹包（驗餘淨重○點○一九八公克）沒收銷燬之，扣案之玻璃
球吸食器壹組沒收。應執行有期徒刑柒月，如易科罰金，以新臺
幣壹仟元折算壹日。
    事實及理由
一、本件犯罪事實及證據，除補充交通部民用航空局航空醫務中
    心民國111 年6 月13日航藥鑑字第0000000 號毒品鑑定書1 
     份，及被告曾若嘉於本院準備程序及審理中之自白做為證
    據外，其餘均引用如附件檢察官起訴書之記載。
二、論罪科刑：
  ㈠查被告前因施用毒品案件，經觀察、勒戒後，於民國110 年5
     月14日釋放出所，並由臺灣士林地方檢察署檢察官以110  
    年度毒偵緝字第120 號、110 年度毒偵字第1217號為不起訴
    處分確定，有臺灣高等法院被告前案紀錄表及上開不起訴處
    分書各1 份在卷可佐，是其於前開觀察、勒戒執行完畢釋放
    後，未滿3 年即兩度再犯本案之施用毒品犯行，依毒品危害
    防制條例第20條第3 項規定，均應追訴、處罰。
　㈡核被告2 次所為，均係犯毒品危害防制條例第10條第2 項之
    施用第二級毒品罪；被告各次為施用而持有甲基安非他命之
    低度行為，均為其施用之高度行為所吸收，不另論罪。其先
    後2 次施用第二級毒品，犯意各別，行為互殊，可以依其行
    為外觀，分別評價，故應分論併罰。
　㈢刑之加重與減輕：
　　1.檢察官在起訴書中已載明被告兩度因施用毒品等案件，先
      後經法院判處有期徒刑確定，於109 年6 月30日接續執行
      完畢等前科事實，理由中並引用臺灣士林地方檢察署刑案
      資料查註紀錄表為證，請求依累犯規定酌量加重其刑（最
      高法院刑事大法庭110 年度台上大字第5660號裁定意旨參
      照），經核上情屬實，是被告於上開案件之有期徒刑執行
      完畢後，5 年故意再犯本件有期徒刑以上刑之2 罪，依刑
      法第47條第1 項規定，均為累犯，本院審酌被告前次即係
      因施用毒品受刑，此次仍係犯相同型態之毒品犯罪，顯見
      前次執行之刑罰，並未對其產生一定之嚇阻或教化效果，
      即便因此加重其刑，罪刑之間仍屬相當，並無過苛之虞，
      參酌司法院大法官會議釋字第775 號解釋意旨，爰依刑法
      第47條第1 項規定，就其所犯上開兩罪，均加重其刑；累
      犯僅屬刑之一般加重事由，已無須在主文中特別記載，附
      此敘明。
　　2.又毒品危害防制條例第17條第1 項規定，犯同條例第4 條
      至第8 條、第10條或第11條之罪，供出毒品來源，因而查
      獲其他正犯或共犯者，減輕或免除其刑，立法本旨係基於
      供出來源且因此有效追查，將得避免毒品復行散布，進而
      防止重大危害社會治安事件發生，故明定予以減輕或免除
      其刑，以鼓勵自新。該項所稱「因而查獲」，自係指供出
      毒品來源者之具體人別資料，例如姓名、年籍、住居所或
      其他足資辨別之特徵，使偵查犯罪公務員因而對之發動偵
      查，並查得該毒品來源者之犯罪而言。查被告於111 年5 
       月23日警詢時，即明確供出其於同月20日所施用毒品之
      供應者姓名、住所，嗣經警方依其供述前往搜索，也確實
      查獲前開疑犯及吸食器、吸管等物，此有被告之警詢筆錄
      及臺北市政府警察局士林分局函檢送之刑事案件報告書可
      參（111 年度毒偵字第1101號卷第15頁，本院卷第59頁）
      ，足認被告供出資訊已達有效追查毒品來源，爰就其該次
      施用第二級毒品犯行部分，依上開規定減輕其刑。被告所
      犯該次的施用第二級毒品罪，有前述加重與減輕之情形，
      依刑法第71條第1 項規定，先加後減之。　　　　　
　　㈣爰審酌施用毒品係自戕性犯罪，本質上並未危及他人，對
      社會造成的直接危害有限，與其他類型犯罪相較，可罰性
      相對偏低，此類犯罪又屬成癮性的病患型犯罪，即便對被
      告施以刑罰，警告意義亦遠大於矯正成效，被告前曾因施
      用毒品，經觀察勒戒甚至多次判處罪刑，仍不知悛悔，又
      再兩次施用毒品，可見其陷溺毒品甚深，一般保安處分已
      難收成效，而有對其科處刑罰，以資警惕之必要，其一次
      係在汽車旅館為警臨檢而查獲，一次則係因行車違規為警
      攔查而被查獲，現實上均查無其因施用毒品失控，致有危
      及他人生命、身體或財產，或造成是項危險之行為，犯後
      坦承犯行，另斟酌被告之年齡智識、生活經驗、家庭與經
      濟狀況及其他一切情狀，分別量處如主文所示之刑，並均
      諭知易科罰金之折算標準，另考量被告前後兩次犯行，時
      間差距不過10天左右，當係毒癮使然，事實上兩者具有密
      切的關聯性，法律上雖應分開論罪，然不須過度評價，無
      如何從重量刑之必要，再酌定其應執行刑如主文所示。
三、沒收（含銷燬）處分：
　1.扣案之1 包白色透明細結晶經送驗結果，確實含有第二級毒
    品甲基安非他命成分，其淨重0.02公克，驗餘淨重0.0198公
    克，有交通部民用航空局航空醫務中心111 年6 月13日航藥
    鑑字第0000000 號毒品鑑定書1 份在卷可考（同上第1101號
    偵查卷第57頁），應依毒品危害防制條例第18條第1 項前段
    規定，在對應之處罰主文項下宣告沒收銷燬之，至於因送驗
    耗費之甲基安非他命既已滅失而不存在，自無宣告沒收銷燬
    之必要，附此敘明。
　2.扣案之吸食器1 組係被告所有，並係供其施用甲基安非他命
    所用，此經被告於警詢及偵查中陳明在卷（同上第1101號偵
    查卷第15頁、第44頁），依刑法第38條第2 項前段規定，在
    對應之處罰主文項下宣告沒收。
　3.至於扣案之手機與本案無關，應由檢察官另為適法處理，不
    需沒收，附此敘明。　　　　　
四、適用法條：
　　刑事訴訟法第273 條之1 第1 項、第299 條第1 項前段、第
    310 條之2 、第454 條，毒品危害防制條例第10條第2 項、
    第17條第1 項、第18條第1 項前段，刑法第11條、第47條第
    1 項、第41條第1 項前段、第8 項、第51條第5 款、第38條
    第2 項前段。
五、上訴曉示：
　　如不服本判決應於收受送達後20日內向本院提出上訴書狀，
    並應敘述具體理由。其未敘述上訴理由者，應於上訴期間屆
    滿後20日內向本院補提理由書（均須按他造當事人之人數附
    繕本），「切勿逕送上級法院」。
本案經檢察官林嘉宏到庭執行職務。
中    華    民    國   111    年    11    月    21    日
     　　         刑事第十庭法　官  陳彥宏   
以上正本證明與原本無異。
因疫情而遲誤不變期間，得向法院聲請回復原狀。
                        　  書記官  李文瑜
中　　華　　民　　國　 111  　年　　11　　月　　21　　日
附錄本案論罪科刑法條：
毒品危害防制條例第10條
施用第一級毒品者，處 6 月以上 5 年以下有期徒刑。
施用第二級毒品者，處 3 年以下有期徒刑。
毒品危害防制條例第11條第2項
持有第二級毒品者，處 2 年以下有期徒刑、拘役或新臺幣 20
萬元以下罰金。